【裁判字號】    89,交易,39
【裁判日期】    890215
【裁判案由】    過失傷害
【裁判全文】
臺灣屏東地方法院刑事判決                          八十九年度交易字第三九號
    公訴人  臺灣屏東地方法院檢察署檢察官
    被  告  丙○○
右列被告因過失傷害案件，經檢察官提起公訴（八十八年度偵字第二五二一號），本
院判決如左：
    主  文
丙○○因過失傷害人，處有期徒刑月，如易科罰金，以佰元折算壹日。
    事  實
一、丙○○於民國八十八年二月五日中午十二時五分許，駕駛車號ＶＯ─七六九六號
    號自小客車，沿屏東縣內埔鄉○○村○○路由屏東往潮州北向南行駛，至興華路
    無號誌交岔路口處欲右轉，本應注意車輛行至無號誌或號誌故障而無交通警察指
    揮之交岔路口，同為幹線道或支線道者，轉彎車應暫停讓直行車先行，依當時天
    候、道路狀況及視距均屬良好之客觀情形，並無不能注意之情事，竟疏於注意貿
    然右轉未讓右側慢車道直行車先行，適有甲○○騎乘車號ＰＦＣ─七七○號重型
    機車，附載乙○○○沿屏光路往潮州方向直行，丙○○駕駛之前開車後擦撞甲○○騎乘之前開機車，致甲○○、乙○○○人車倒地，甲○○受有左脛骨平台外踝
    骨折之傷害、乙○○○受有頭部外傷、右肩挫傷。丙○○肇事後即託同車之邱振
    財向警方報案自首，並接受裁判。
二、案經甲○○、乙○○○訴由臺灣屏東地方法院檢察署檢察官偵查起訴。
    理  由
一、訊據被告丙○○故坦承於前開時地駕車與甲○○騎乘之機車擦撞之事實，惟矢口
    否認有過失傷害犯行，辯稱：本件車禍肇事原因係告訴人甲○○行駛汽車道，速
    度太快云云，經查，右揭事實業據告訴人甲○○、乙○○○於警偵訊指訴綦詳（
    見八十八年三月十二日警訊筆錄、同年四月二十日偵訊筆錄），並有道路交通事
    故調查報告表、現場照片可佐。次查，被告所駕駛前開小客車後方撞及告訴人甲○○騎乘之機車車頭，被告駕駛之車後保險桿、方向燈受損，告訴人甲○○騎乘
    之機車倒於交岔路口，車頭大燈、照後鏡受損，有車損照片、現場圖可考。足認
    被告駕駛小客車右轉未讓右側慢車道直行車先行肇事，本件經送台灣省高屏澎區
    車輛行車事故鑑定委員會鑑定及台灣省車輛行車事故覆議鑑定委員會覆議結果，
    均同此認定，有鑑定意見書足憑。按車輛行至無號誌或號誌故障而無交通警察指
    揮之交岔路口，同為幹線道或支線道者，轉彎車應暫停讓直行車先行。道路交通
    安全規則第一百零二條第二項定有明文，並為駕駛人之被告所應注意。本件肇事
    路段係省道舖有柏油路面，當時氣候為晴天，光線為日間自然光線，路面乾燥無
    缺陷，並無障礙物，視距良好等情均據上開調查報告表載明，並無不能注意之情
    事，被告駕駛小客車右轉未讓右側慢車道直行車先行致肇事，其駕駛行為有過失
    已明。又告訴人甲○○、乙○○○因本件車禍受有如事實欄所述之傷害，有診斷
    證明書可考，被告過失行為與告訴人甲○○、乙○○○所受前開傷害間有相當因
    果關係，事證明確，被告犯行堪以認定。
二、核被告丙○○所為，係犯刑法第二百八十四條第一項前段之過失傷害罪。其一過
    失行為同時致二人受傷，為想像競合犯，應依刑法第五十五條之規定，以一過失
    傷害罪論處。被告肇事後即託同車之邱振財向警方報案，而接受訊問裁判乙節，
    有警訊筆錄及電話紀錄可佐，為對於未發覺之罪自首而受裁判，應減輕其刑。茲
    審酌被告就本件車禍之過失程度非鉅，告訴人所受傷害尚非嚴重，因告訴人要求
    賠償達新台幣四十五萬元，而迄未與告訴人等達成和解，其犯後飾詞否認犯行等
    一切情狀，爰量處如主文所示之刑，並諭知易科罰金之折算標準。
據上論斷，應依刑事訴訟法第二百九十九條第一項前段，刑法二百八十四條第一項前
段、第六十二條前段、第五十五條、第四十一條，罰金罰鍰提高標準條例第一條前段
、第二條，判決如主文。
本案經檢察官羅森德到庭執行職務
中      華      民      國    八十九    年      二      月     十五     日
                                臺灣屏東地方法院交通法庭
                                    法  官  林麗玉
右判決正本證明與原本無異。
對於本判決如有不服應於收受送達後十日內向本院提出上訴書狀上訴於台灣高等法院
高雄分院並按他造當事人之人數附具繕本。
                                    書記官  徐水英
中      華      民      國    八十九    年      二      月     十五     日
附錄本判決論罪之法條：
刑法第二百八十四條第一項
    因過失傷害人者，處六月以下有期徒刑、拘役或五百元以下罰金，致重傷者，處
    一年以下有期徒刑、拘役或五百元以下罰金。


司法院資訊處製作；財團法人民間司法改革基金會備份。
